【裁判字號】    91,上易,1332
【裁判日期】    920120
【裁判案由】    竊盜
【裁判全文】
臺灣高等法院臺南分院刑事判決            九十一年度上易字第一三三二號    Ｇ
      上  訴  人  臺灣臺南地方法院檢察署檢察官
      被      告  甲  ○  ○
右上訴人因被告竊盜案件，不服臺灣臺南地方法院九十一年度易字第一一○四號中華
民國九十一年十月二十二日第一審判決（起訴案號：臺灣臺南地方法院檢察署九十一
年度偵字第二四九九號），提起上訴，本院判決如左：
      主      文
上訴駁回。
      理      由
一、公訴意旨略以：甲○○意圖為自己不法之所有，於民國九十年十一月十三日上午
    八時許，在台南市○○街○段九十四號附近停車場，竊取乙○○所有車牌號碼Ｎ
    七─九三六九號自小客車一輛。得手後取走汽車音響及拆下重要零件，並磨滅引
    擎號碼後，將該車棄置於台南縣安定鄉中沙村五十一號旁，經警循線查獲。因認
    被告涉犯刑法第三百二十條第一項之竊盜罪嫌云云。
二、按犯罪事實應依證據認定之，無證據不得推定其犯罪事實；又不能證明被告犯罪
    ，應諭知無罪之判決，刑事訴訟法第一百五十四條、第三百零一條第一項分別定
    有明文。次按告訴人之告訴，係以使被告受刑事訴追為目的，是其陳述是否與事
    實相符，仍應調查其他證據以資審認，倘其陳述尚有瑕疵，在未究明以前，非可
    遽採為論罪科刑之根據（最高法院五十二年台上字第一三００號、六十一年台上
    字第三０九九號判例參照）。又證人之證言固非不得做為認定被告犯罪事實之唯
    一證據，惟須此項證言無瑕疵可指，且與事實相符者，始足當之，苟證人之證言
    有瑕疵時，即不得做為不利被告之唯一證據，此有最高法院四十六年台上四一九
    號判例可資參照。
三、公訴人認被告涉犯刑法第三百二十條第一項之竊盜罪嫌，無非以警方事後在上開
    自小客車內、外採得可疑指紋六枚，經送內政部警政署刑事警察局比對結果，在
    車內照後鏡採得之指紋，與被告之右拇指指紋相符，在車右後視鏡前方採得之指
    紋，與被告之左拇指指紋相符，有內政部警政署刑事警察局鑑驗書足憑，為其主
    要論據。
四、訊之被告甲○○堅決否認有上開竊盜之犯行，辯稱：「我是經營汽車中古商，曾
    有一年輕人駕駛上開自小客車來我所營汽車中古商要求出售，並要我估價，我將
    車檢查後，因該人提不出上開自小客車之證件後就開走了」等語。經查：
（一）車牌號碼Ｎ七─九三六九號自小客車，固係被害人乙○○所有，於上述時、地
      失竊之事實，業據被害人於警訊時供述甚詳，並有車輛尋獲電腦輸入單在卷可
      稽，惟被害人並未於警訊時陳明上開自小客車確係被告所竊取，又經原審依職
      權訊問承辦本件證人即台南縣警察局善化分局偵查員傅泰龍供稱：被害人所失
      竊自小客車是九十年十二月四日十五時經民眾報案後，在台南縣安定鄉中崙工
      業區裡面發現的，之所以認定被告犯竊盜罪，是因為在被害人的自小客車內所
      採到的指紋，經比對後認定與被告的指紋相符，才認定本件應是被告所涉嫌等
      情。
（二）按經營中古車，車行對於前來求售之自小客車，其為求慎重起見，對於車內引
      擎、底盤、座椅、音響等零件，自會審慎檢視，縱然警方在該車內、外採得被
      告之指紋，然被告辯稱係檢視整輛自小客車後所遺留並不違反經驗法則，參酌
      證人傅泰龍供稱上開自小客車係在台南縣安定鄉中崙工業區內發現的，並非被
      告駕駛該自小客車為警所查獲，從而並無積極證據證明被告有竊盜之犯行。
（三）至公訴人上訴意旨稱：「依一般情理，被告應會先要求提出行車執照，以確定
      該車之出廠年份，經詢問其出售之價錢後，才有必要對該車進一步之檢查。顯
      見自該車所採得之指紋，係被告竊取後解體所留下」等語，惟查一般民眾購買
      中古車，係先檢視車輛或係先核對車輛證件，個人習慣不同，而被告先行檢視
      車輛狀況，與常情亦無違背，況查依社會習慣先行檢視車輛狀況滿意後，如欲
      購買估價時，才會就該車輛相關證件加以核對，倘若承買人不願購買該車，豈
      有再要求提出證件之必要，是被告所辯與常情並無不符。故縱然被告在該自小
      客車內留有指紋，被告辯稱係欲承購該車，在檢查該車輛時所留下等語，應可
      採信。
五、綜上各情相互參酌，公訴人上訴理由認定被告有前揭犯行似有推測之嫌，此外，
    復查無其他積極證據，足資證明被告確有竊取該車之犯行，故被告甲○○被訴竊
    盜罪嫌，應屬不能證明，原審基此理由，所為被告甲○○無罪判決，本院經核其
    認事用法，尚無不合，檢察官上訴意旨，仍執陳詞，指摘原判決不當，為無理由
    ，應予駁回。
據上論結，應依刑事訴訟法第三百六十八條，判決如主文。
本案經檢察官曾銘芳到庭執行職務。
中    華    民    國      九十二      年      一      月      二十      日
                                  臺灣高等法院臺南分院刑事第四庭
                                      審判長法官  陳    義    仲
                                            法官  楊    子    莊
                法官  宋    明    蒼
右正本證明與原本無異。
不得上訴。
                                      法院書記官  余    素    美
中    華    民    國      九十二      年      一      月     二十一     日


司法院資訊處製作；財團法人民間司法改革基金會備份。
